臺灣彰化地方法院刑事判決　　　　　　　100年度易字第315號
公　訴　人　臺灣彰化地方法院檢察署檢察官
被　　　告　TINNABUT .
上列被告因竊盜案件，經檢察官提起公訴（100 年度偵字第1275
號），本院判決如下：
    主  文
TINNABUT KITICHAI 踰越安全設備竊盜，處有期徒刑陸月，如易
科罰金，以新臺幣壹仟元折算壹日。緩刑參年。
    犯罪事實
一、TINNABUT KITICHAI （音譯：吉狄猜）意圖為自己不法之所
    有，於民國100 年1 月22日凌晨0 時44分許，在彰化縣大村
    鄉村○村○○路○ 段300 號華豐橡膠工業股份有限公司（下
    稱華豐公司），以踰越安全設備窗戶之方式，侵入電氣室內
    ，竊取華豐公司所有之全新電纜線約30公斤（價值約新臺幣
    6000元），得手後逃逸並將電纜線藏放於不詳地點。嗣於同
    日下午3 時許，為華豐公司廠長陳東隆發覺報警查獲，始悉
    上情。
二、案經陳東隆訴由彰化縣警察局員林分局報告臺灣彰化地方法
    院檢察署檢察官偵查起訴。
    理  由
一、查本案全部卷證，公訴人、被告均不爭執其證據能力，本院
    復衡以該等供述及非供述證據作成時之情況，應為適當，是
    可認後述所引用證據之證據能力均無疑義，合先敘明。
二、訊據被告TINNABUT KITICHAI 對上開犯罪事實均坦承不諱，
    核與證人即告訴人陳東隆於警詢時指述之情節大致相符，復
    有監視器翻拍照片6 張、現場照片共3 張在卷可稽，足認被
    告之自白確與事實相符，其上開竊盜犯行堪予認定。
三、按被告行為後，刑法第321 條業經總統於100 年1 月26日，
    以華總一義字第10000015561 號令修正公布，於同年月28日
    生效施行，修正為：「犯竊盜罪而有下列情形之一者，處6
    月以上、5 年以下有期徒刑，得併科新臺幣10萬元以下罰金
    ：一、侵入住宅或有人居住之建築物、船艦或隱匿其內而犯
    之者。二、毀越門扇、牆垣或其他安全設備而犯之者。三、
    攜帶兇器而犯之者。四、結夥三人以上而犯之者。五、乘火
    災、水災或其他災害之際而犯之者。六、在車站或埠頭而犯
    之者。前項之未遂犯罰之。」，修正前則規定：「犯竊盜罪
    而有左列情形之一者，處6 月以上、5 年以下有期徒刑：一
    、於夜間侵入住宅或有人居住之建築物、船艦或隱匿其內而
    犯之者。二、毀越門扇、牆垣或其他安全設備而犯之者。三
    、攜帶兇器而犯之者。四、結夥三人以上而犯之者。五、乘
    火災、水災或其他災害之際而犯之者。六、在車站、埠頭、
    航空站或其他供水、陸、空公眾運輸之舟、車、航空機內而
    犯之者。前項之未遂犯罰之。」，是本次修正除於法定本刑
    增訂「得併科新臺幣10萬元以下罰金」外，就刑法第321 條
    第1 項第1 款之構成要件刪除「於夜間」之限制，就第6 款
    的部分，則增列「航空站、其他供水、陸、空公眾運輸之舟
    、車、航空機內」之規定；經比較新舊法，修正後之規定因
    法定刑之加重，自以舊法較有利於行為人，至於第1 款、第
    6 款之適用上，因第1 款之罪已無日間或夜間之區分，有如
    增列日間侵入住宅之加重條件，第6 款則擴及航空站、其他
    供水、陸、空公眾運輸之舟、車、航空機內，均有擴大各該
    款加重竊盜之適用範圍，故亦以修正前之規定為有利於被告
    ，合先敘明。
四、次按刑法第321條第1項第2款所謂「其他安全設備」，係指
    依社會通常觀念，與門扇、牆垣性質相類似，而同具防盜效
    用之設備而言，而窗戶係通風防盜之安全設備，並非供人爬
    進爬出之用，爬窗行竊，自係踰越安全設備竊盜。另按刑法
    上竊盜罪既遂未遂區分之標準，係採權力支配說，即行為人
    將竊盜之客體，移入一己實力支配之下者為既遂，若著手於
    竊盜，而尚未脫離他人之持有，或未移入一己實力支配之下
    者，則為未遂（最高法院84年度臺上字第2256號判決要旨參
    照）。查被告於偵訊中自承將電纜線取走並藏放於窗戶旁邊
    ，惟其既未得他人同意而破壞持有並建立管領力，實已移入
    其實力支配之下，不因是否取走電纜線而受影響，自屬竊盜
    既遂。是核被告所為，係犯修正前刑法第321條第1項第2款
    之加重竊盜罪。爰審酌被告擅自竊取財物以圖不勞而獲，行
    為殊不足取，並考量其犯後坦承犯行，態度尚佳，及其犯罪
    之動機、目的、手段、生活狀況、被害人所受損害等一切情
    狀，量處如主文所示之刑，並諭知易科罰金之折算標準，以
    資懲儆。又被告未曾受有期徒刑以上刑之宣告，有臺灣高等
    法院被告前案紀錄表在卷可稽，素行良好，其因一時失慮致
    罹刑章，犯後已坦承犯行，有悔悟之意，本院綜合前開情形
    ，認被告經此偵審程序後，應知警惕，當無再犯之虞，故認
    對其所宣告之刑，以暫不執行為適當，爰併諭知緩刑3年，
    以啟自新。
據上論斷，應依刑事訴訟法第299 條第1 項前段，刑法第2 條第
1 項前段，修正前刑法第321 條第1 項第2 款，刑法第41條第1
項前段、第74條第1 項第1 款，判決如主文。
本案經檢察官賴志盛到庭執行職務。
中    華    民    國   100    年    5     月    11    日
                  刑事第五庭  法  官  王奕勛
以上正本證明與原本無異。
如不服本判決應於收受判決後10日內向本院提出上訴書狀，並應
敘述具體理由；其未敘述上訴理由者，應於上訴期間屆滿後20日
內向本院補提理由書（均須按他造當事人之人數附繕本）「切勿
逕送上級法院」。
告訴人或被害人對於判決如有不服具備理由請求檢察官上訴者，
其上訴期間之計算係以檢察官收受判決正本之日期為準。
中    華    民    國   100    年    5     月    11    日
                              書記官  戴國安
附錄本案論罪科刑法條全文：
修正前刑法第321 條
犯竊盜罪而有左列情形之一者，處6月以上、5年以下有期徒刑:
一、於夜間侵入住宅或有人居住之建築物、船艦或隱匿其內而犯
    之者。
二、毀越門扇、牆垣或其他安全設備而犯之者。
三、攜帶兇器而犯之者。
四、結夥三人以上而犯之者。
五、乘火災、水災或其他災害之際而犯之者。
六、在車站、埠頭、航空站或其他供水、陸、空公眾運輸之舟、
    車、航空機內而犯之者。前項之未遂犯罰之。